臺北高等行政法院裁定　　　　　　　　　　　　　　九十二年度訴字第三三八八號
　　原　　　告　許龍煌即崧麟工程行
　　被　　　告　財政部臺灣省北區國稅局
　　代　表　人　林吉昌（局長）
右當事人間因營利事業所得稅事件，原告不服財政部中華民國九十二年七月三日台財
訴字第０九二００三四一三二號訴願決定，提起行政訴訟，本院裁定如左：
    主      文
原告之訴駁回。
訴訟費用由原告負擔。
    理      由
一、按行政訴訟法第四條第一項規定：人民因中央或地方機關之違法行政處分，認為
    損害其權利或法律上之利益，經依訴願法提起訴願而不服其決定者，得向高等行
    政法院提起撤銷訴訟。而此所謂行政處分，依訴願法第三條第一項規定係指中央
    或地方機關就公法上具體事件所為之決定或其他公權力措施而對外直接發生法律
    效果之單方行政行為而言。又按提起訴願，以有行政處分之存在為前提要件；所
    謂行政處分者，係指行政主體，基於職權，就具體事件，所為發生公法上法律效
    果之單方行政行為而言，至行政機關所為單純事實之敘述（或事實通知）或理由
    之說明，既不因該項敘述或說明而生何法律上之效果者，自非行政處分，人民即
    不得對之提起訴願及行政訴訟，行政法院（現改制為最高行政法院）四十四年判
    字第十八號、六十二年裁字第四十一號著有判例。
二、本件原告八十二年度營利事業所得稅結算申報，涉嫌虛報營業成本－薪資新台幣
    （下同）一、四００、０００元，短漏報所得額，經被告查獲，審理違章成立，
    核定全年所得額為二、一七０、五二四元，補徵稅額三五０、０００元。嗣被告
    以系爭原告八十二年度營利事業所得稅事件業於九十年三月三十日確定，乃依稅
    捐稽徵法第三十九條第一項及行政執行法第十一條等規定，於九十一年四月二十
    日移送法務部行政執行署板橋行政執行處強制執行。原告分別於九十一年十一月
    二十六日、九十二年二月十七日，向被告所屬中和稽徵所申請撤回上開強制執行
    案件，經中和稽徵所於九十二年四月二日以北區國稅中和四字第０九二一００五
    六八二號函復。原告不服，提起訴願，遭決定駁回，遂向本院提起行政訴訟。
三、按稅捐稽徵機關將納稅義務人逾期未繳納之稅捐移送行政執行處強制執行，乃稅
    捐稽徵機關就已確定之租稅案件所為移送權之行使，非屬行政處分，倘納稅義務
    人就行政執行之程序或執行命令、方法等有所爭執，亦應循行政執行法所規定之
    程序尋求救濟，此觀稅捐稽徵法第三十九條第一項及行政執行法第四條、第十一
    條等規定甚明。經查本件被告以原告八十二年度營利事業所得稅事件已於九十年
    三月三十日確定，乃依稅捐稽徵法第三十九條第一項及行政執行法第十一條等規
    定，於九十一年四月二十日移送法務部行政執行署板橋行政執行處強制執行，經
    核並無不合，是原告申請撤回上開強制執行案件，本於法無據。且被告所屬中和
    稽徵所九十二年四月二日北區國稅中和四字第０九二一００五六八二號函略以「
    ．．．．說明：一、依據貴行九十二年二月十七日申請書辦理。二、查貴行上揭
    年度營利事業所得稅結算申報，經本所於八十九年度查獲虛報成本致有短漏報稅
    額參拾伍萬元，依稅捐稽徵法第二十一條規定故意以詐欺或其他不正當方法逃漏
    稅捐者，其核課期間為七年，原核定尚無違誤。三、前述應補徵營利事業所得稅
    ，本所於核課期間將稅單合法送達（九十年三月六日送達），並經台端父親許進
    虎先生簽收，送達程序符合規定。四、本案原核定本稅參拾伍萬，經退稅抵欠後
    餘額參拾肆萬伍仟伍佰陸拾元，另滯納金伍萬貳仟伍佰元共參拾玖萬捌仟零陸拾
    元，請速向法務部行政執行署板橋行政執行處繳納。．．．．」等語，僅係就本
    件移送行政執行之原由、稽徵期間、送達及金額等項為說明，究其內容乃單純之
    敘述，並未對原告之申請有所准駁，尚不對外發生准駁之法律上效果，即難謂其
    屬以發生、變更或消滅公法上法律效果為目的之行政處分性質。訴願決定以上開
    函僅係單純事實陳述及理由說明，不發生公法上之法律效果，尚難認係屬行政處
    分，以程序不合而予以不受理，揆諸首揭法條規定及判例，並無不合，原告復提
    起行政訴訟，顯非合法，應予駁回。又本件訴訟既不合法，其實體上之主張即無
    庸審酌，併此敘明。
四、依行政訴訟法第一百零七條第一項第十款、第一百零四條、民事訴訟法第九十五
    條、第七十八條，裁定如主文。
中　　華　　民　　國　　九十三　　　年　　　六　　　　月　　　三十　　　日
                 　　　　　 臺 北 高 等 行 政 法 院  第 三 庭
                                           審 判 長  法  　官　鄭忠仁
                                         　          法  　官　楊莉莉
                                         　          法  　官　林育如
右為正本係照原本作成。
如不服本裁定，應於送達後十日內向本院提出抗告狀（須按他造人數附繕本）。
中　　華　　民　　國　　九十三　　　年　　　六　　　　月　　　三十　　　日
 　　　　　　　　　　　　　　　　　　                書 記 官　林惠堉
